臺灣花蓮地方法院刑事裁定
111年度聲字第16號
聲  請  人  
即  被  告  張卜元




選任辯護人  吳欣陽律師（法扶律師）          
上列聲請人即被告因違反槍砲彈藥刀械管制條例等案件（本院11
0年度訴字第158號），聲請具保停止羈押，本院裁定如下：
    主  文
聲請駁回。
    理  由
一、聲請意旨略以：被告張卜元後續均會遵期到庭，且希望能具
    保，之前被告卡到其他案件，都有準時出庭，被告知道犯法
    必須負法律責任，要過年了家中只剩下媽媽一個，是否可以
    過年再陪母親，被告回去也是住在戶籍地，可提出具保保證
    金新臺幣（下同）3至4萬，爰聲請具保停止羈押等語。
二、按被告及得為其輔佐之人或辯護人，得隨時具保，向法院聲
    請停止羈押，刑事訴訟法第110條第1項定有明文。次按羈押
    之目的，除在於確保刑事偵查、審判程序之完成外，亦有確
    保刑罰執行之目的，且聲請停止羈押，除有刑事訴訟法第11
    4條各款所列情形之一不得駁回者外，被告有無羈押之必要
    ，法院自得就具體個案情節予以斟酌決定，如就客觀情事觀
    察，法院許可羈押之裁定在目的與手段間之衡量並無明顯違
    反比例原則情形，即無違法或不當可言。復按刑事訴訟法第
    101條之1所定之預防性羈押，係因考慮該條所列各款犯罪，
    一般而言，對於他人生命、身體、財產有重大之侵害，對社
    會治安破壞甚鉅，而其犯罪性質，從實證之經驗而言，犯罪
    行為人大多有一而再、再而三反覆為之的傾向，故為避免此
    種犯罪型態之犯罪行為人，在同一社會環境條件下，再次興
    起犯罪之意念而再為同一之犯罪，因此透過拘束其身體自由
    之方式，避免其再犯，是法院依該條規定決定是否應予羈押
    時，並不須有積極證據，足認其確實準備或預備再為同一之
    犯罪，亦不以被告有同一犯罪之前科紀錄為必要，而僅須由
    其犯罪之歷程觀察，其於某種條件下已經多次犯下該條所列
    之罪行，而該某種條件，現在正存在於被告本身或其前犯罪
    之外在條件並未有明顯之改善，而可使人相信在此等環境下
    ，被告有可能再為同一犯罪之危險，即可認定有反覆實施該
    條犯罪之虞（最高法院110年度台抗字第642號裁定意旨參照
    ）。
三、經查：
  ㈠被告因本院110年度訴字第158號違反槍砲彈藥刀械管制條例
    等案件，經本院訊問後，認其犯罪嫌疑重大，有逃亡、滅證
    及反覆實施同一犯罪之虞，而有羈押之必要，自民國110年1
    2月8日起羈押在案。
　㈡訊據被告坦承起訴書犯罪事實一、三所示之犯行，然否認有
    犯罪事實二所示之犯行，然起訴書所載之犯罪事實，除部分
    經被告坦承者外，尚有證人即共同被告之證述、證人即告訴
    人之指訴及其他證人之證述可佐，並有監視器錄影照片、道
    路監視器或行車紀錄器畫面照片、扣案槍枝照片、內政部警
    政署刑事警察局鑑定書、行車紀錄器影像畫面、車牌辨識行
    車軌跡比對結果等相關資料在卷可參，足認被告涉犯上開犯
    罪嫌疑重大。
　㈢本院審酌被告所涉非法持有手槍罪及販賣手槍未遂罪嫌，係
    最輕本刑5年、7年以上有期徒刑之罪，而重罪常伴有逃亡之
    高度可能性，基於一般人趨吉避凶、不甘受罰之人性，為規
    避審判程序之進行及刑罰之執行而逃匿可能性亦隨之加增，
    已有相當理由足信被告有逃亡或滅證之虞。再者，被告就上
    開否認部分，與共同被告間證述歧異，仍待交互詰問加以釐
    清，仍足認有勾串共犯之虞。此外，被告除本案經起訴之犯
    行外，另案於臺灣臺北地方法院經起訴強盜案件（臺北地方
    法院110年度訴字第906號），且迄96年至今為止，被告曾有
    強盜經起訴、判決確定，同時另案尚有妨害自由及強盜案件
    正在偵辦等情，此有臺灣高等法院被告前案紀錄表在卷可參
    ，並經本院職權核閱臺北地方法院刑事卷宗屬實，參以本案
    所涉恐嚇、強制之罪質，顯見被告非無反覆實施同一恐嚇、
    強制犯罪之虞。是辯護意旨雖以被告另案臺北地方法院繫屬
    之案件乃依被害人指訴而起訴，然該案未經判決確定，依上
    開最高法院判決意旨，惟現在正存在於被告本身或其前犯罪
    之外在客觀條件，尚無明顯之改善跡象，仍可認定其有反覆
    實施該條犯罪之虞，是此部分所陳，尚嫌無據。
　㈣綜上，本案仍足認定原羈押原因依然存在。又受命法官所為
    原羈押處分，業已考量佐以被告上揭犯行對於人身安全危害
    甚大，對不特定多數人之生命、身體及財產之抽象危險非輕
    ，權衡國家司法權之正當行使及上開公共利益之維護，暨被
    告人身自由及防禦權受限制之程度，為保全後續審理、執行
    程序之進行，始認定本案有對被告羈押之必要，已依比例原
    則加以權衡，非無具體理由。被告固於本院審理時就其所犯
    前開犯行，表明願提出新臺幣3至4萬元具保（見本院110年
    訴字第158號卷二第294頁），然衡以被告本案參與程度及罪
    質，該等金額實不足以確保後續審理、執行程序之進行，復
    無法以其他責付、限制住居等侵害較小之手段代之，因認本
    案仍有羈押之必要。而聲請意旨及辯護意旨述及被告已坦承
    部分犯行及被告想回家探親等情，屬被告之犯後態度及家庭
    狀況等量刑斟酌事項，無礙上開羈押事由存在之認定。此外
    ，查無刑事訴訟法第114條所列各款情形存在，故聲請意旨
    聲請具保停止羈押，並非可採，應予駁回。
據上論斷，應依刑事訴訟法第220 條，裁定如主文。
中　　華　　民　　國　　111 　年　　1 　　月　　20　　日
　　　　　　　　　刑事第三庭    審判長法　官  黃柏憲
　　　　　　　　　　　　　　　　  　　法　官  邱佳玄
　　　　　　　　　　　　　　　  　　　法　官  林育賢
上列正本證明與原本無異。
如對本裁定不服，應於送達後5日內，向本院提出抗告狀（應抄
附繕本）。因疫情而遲誤不變期間，得向法院聲請回復原狀。
中　　華　　民　　國　　111 　年　　1 　　月　　21　　日
                                      書記官  鄭慧婷